【裁判字號】    98,訴,1530
【裁判日期】    990111
【裁判案由】    違反毒品危害防制條例
【裁判全文】
臺灣屏東地方法院刑事判決              98年度訴字第1530號
公  訴  人  台灣屏東地方法院檢察署檢察官
被      告  甲○○
上列被告因違反毒品危害防制條例案件，經檢察官提起公訴（
98年度毒偵字第1635號），因被告就被訴事實為有罪之陳述，經
本院告知簡式審判程序意旨，並聽取公訴人及被告之意見後，本
院合議庭裁定由受命法官獨任依簡式審判程序審理，判決如下：
    主  文
甲○○施用第二級毒品，累犯，處有期徒刑肆月；又施用第一級
毒品，累犯，處有期徒刑捌月，扣案沾黏海洛因成分之注射針筒
貳支及挑食吸管壹支均沒收銷燬。應執行有期徒刑拾月，扣案沾
黏海洛因成分之注射針筒貳支及挑食吸管壹支均沒收銷燬。
    事  實
一、甲○○前因施用毒品案件，經本院90年度毒聲字第368 號裁
    定令入勒戒處所施予觀察、勒戒，於民國90年2 月28日入勒
    戒所執行，因有繼續施用毒品傾向，經本院90年度毒聲字第
    579 號裁定令入戒治處所施予強制戒治，90年4 月10日轉入
    執行戒治，嗣經本院90年度毒聲字第1429號裁定停止戒治，
    所餘期間付保護管束，於90年9 月4 日出戒治所，嗣經本院
    90年度毒聲字第1881號裁定撤銷停止戒治，於90年12月14日
    入戒治所，於91年7 月7 日戒治期滿執行完畢。又92年因施
    用毒品，經本院92年度毒聲字第1010號裁定令入戒治處所施
    予強制戒治，92年10月2 日入戒治所，93年1 月9 日因毒品
    危害防制條例修正停止執行。
二、又於92年因竊盜案件，經本院92年度易字第318 號判處有期
    徒刑6 月，同年又因毒品案件，經本院92年度訴字第498 號
    判處有期徒刑1 年、8 月，應執行有期徒刑1 年6 月，又因
    竊盜案件，經本院92年度易字第732 號判處有期徒刑8 月，
    上開案件於93年1 月9 日入監，94年7 月25日縮短刑期假釋
    出監，然其於假釋期間因詐欺及毒品案件，詐欺案件經本院
    95年度簡字第1077號判處有期徒刑3 月、毒品案件經本院95
    年度訴字第782 號判處有期徒刑1 年2 月，此二罪經本院96
    年度聲減字第770 號裁定減刑後應執行有期徒刑8 月，與上
    開案件所餘殘刑11月25日接續執行，於95年7 月3 日入監，
    97年2 月16日縮短刑期執行完畢。猶不知悔改，基於吸用第
    2 級毒品甲基安非他命之犯意，於98年9 月8 日15時許，在
    屏東縣鹽埔鄉○○村○○路所前2 巷14號住處，以將甲基安
    非他命置於玻璃管內燒烤方式，吸食甲基安非他命1 次。又
    基於施用第1 級毒品海洛因之犯意，於98年9 月9 日14時許
    ，在同住處，以挑食吸管將海洛因置入針筒加水稀釋注射手
    臂方式，施用海洛因1 次。嗣於98年9 月9 日警方偵辦其竊
    盜案件時，主動交出海洛因注射針筒2 支及挑食吸管1 支而
    向員警自首上開施用毒品之犯行而查獲。
三、案經屏東縣政府警察局里港分局報告台灣屏東地方法院檢察
    署檢察官偵查起訴。
    理  由
一、本件被告所犯係死刑、無期徒刑、最輕本刑為3 年以上有期
    徒刑以外之罪，其於本院準備程序中就前揭被訴事實為有罪
    之陳述，經受命法官告知簡式審判程序之旨，並聽取其與公
    訴人之意見後，本院認無不得或不宜改依簡式審判程序進行
    之處，爰依刑事訴訟法第273 條之1 第1 項、第284 條之1
    ，本院合議庭裁定由受命法官獨任依簡式審判程序審理；又
    簡式審判程序之證據調查，依刑事訴訟法第273 條之2 規定
    ，不受同法第159 條第1 項審判外陳述排除之限制，再被告
    對於卷內之各項證據，亦不爭執證據能力，故卷內所列之各
    項證據，自得作為證據，合先敘明。
二、前揭施用第一級毒品海洛因及第二級毒品甲基安非他命之犯
    罪事實，業據被告甲○○於本院審理時自承不諱，復有台灣
    檢驗科技股份有限公司濫用藥物尿液檢驗報告1 紙、扣案之
    注射針筒2 支及挑食吸管1 支在卷足憑。足認被告自白施用
    海洛因及甲基安非他命與事實相符，應可採信。
三、按海洛因及甲基安非他命分別為毒品危害防制條例第2 條第
    2 項第1 款、第2 款規定之第一級、第二級毒品，除法律另
    有規定者外，不得持有、施用。核被告甲○○所為，係犯毒
    品危害防制條例第10條第1 項之施用第1 級毒品罪，及同條
    第2 項之施用第2 級毒品罪。其施用前持有海洛因及甲基安
    非他命之低度行為，應各為施用之高度行為所吸收，均不另
    論罪。被告所犯上開2 罪間犯意各別，行為互異，應分別論
    罪，合併處罰。又被告於92年因竊盜案件，經本院92年度易
    字第318 號判處有期徒刑6 月，同年又因毒品案件，經本院
    92 年 度訴字第498 號判處有期徒刑1 年、8 月，應執行有
    期徒刑1 年6 月，又因竊盜案件，經本院92年度易字第732
    號判處有期徒刑8 月，上開案件於93年1 月9 日入監，94年
    7 月25日縮短刑期假釋出監，然其於假釋期間因詐欺及毒品
    案件，詐欺案件經本院95年度簡字第1077號判處有期徒刑3
    月、毒品案件經本院95年度訴字第782 號判處有期徒刑1 年
    2 月，此二罪經本院96年度聲減字第770 號裁定減刑後應執
    行有期徒刑8 月，與上開案件所餘殘刑11月25日接續執行，
    於95年7 月3 日入監，97年2 月16日縮短刑期執行完畢等情
    ，有臺灣高等法院被告全國前案紀錄表1 份附卷足按。其於
    5 年以內再故意犯本件有期徒刑以上之罪，依刑法第47條第
    1 項規定，應論以累犯，並加重其刑。又被告於員警未發現
    其施用毒品前，主動向員警自首上開施用毒品之犯行，業據
    被告所自承，復有上開里港分局之偵查報告附卷可憑，爰依
    刑法第62條前段規定，減輕其刑。又被告有前述因累犯及自
    首致刑有加重及減輕事由，爰依刑法第71條第1 項先加後減
    之。
四、爰審酌被告甲○○之年齡、品行、智識程度、犯罪手段、對
    於法益侵害之程度，被告曾因施用毒品而經法院裁定施以觀
    察、勒戒及戒治，又犯本件施用毒品犯行，雖其欠缺悔悟、
    遷善之決心，然因施用毒品僅係戕害其自己身心並無加害他
    人，且此次施用毒品次數僅2 次等一切情狀，分別量處如主
    文所示之刑，並定其應執行之刑。
五、扣案之注射針筒2 支及挑食吸管1 支，業經被告自承用以供
    施用毒品犯罪使用，針筒及挑食吸管內所沾黏之海洛因，顯
    已析離不易，此觀卷附法務部調查局93年3 月19日調科壹字
    第09300113 060號函文意旨自明，應與所沾黏之毒品併同處
    分，依毒品危害防制條例第18條第1 項前段，沒收銷燬之。
    另查扣之監視器鏡頭1 個，與本件施用毒品犯罪無關，爰不
    另為沒收之諭知。
據上論斷，應依刑事訴訟法第273 條之1 第1 項、第299 條第1
項前段，毒品危害防制條例第10條第1 項、第2 項、第18條第1
項前段，刑法第11條、第47條第1 項、刑法第62條前段、第51條
第5 款，判決如主文。
本案經檢察官李秀玲到庭執行職務
中    華    民    國    99    年    1     月    11    日
                  刑事第二庭      法  官  簡光昌
以上正本證明與原本無異。
如不服本判決應於收受本判決送達後10日內向本院提出上訴書狀
，其未敘述上訴理由者，並得於提起上訴後20日內向本院補提理
由書狀（均須按他造當事人之人數附繕本）「切勿逕送上級法院
」。
中    華    民    國    99    年    1     月    11    日
                                  書記官  黃佳惠
附錄法條：
毒品危害防制條例第10條
施用第一級毒品者，處 6 月以上 5 年以下有期徒刑。
施用第二級毒品者，處 3 年以下有期徒刑。

司法院資訊處製作；財團法人民間司法改革基金會備份。
